# 工程结算大于工程施工报表列示问题

提问人：决战小审计 时间：2016-12-29 16:58:16
求助陈版主。对于施工企业来说，已结算尚未完工的工程，按照准则的处理方法是计入预收账款-已结算未完工项目。但是，在资产负债表日，虽然甲方给予了签单，但是尚未收到该部分工程款，期末应收账款尚有余额，如果计入预收账款的话，会不会导致资产和负债同时虚增？？？

回答人：chenyiwei
就同一笔款项，不能在资产负债表上同时挂账应收和预收，也就是在编制报表时，应首先对冲该笔尚未收到的“已结算款项”，视同该笔款项未确认过应收账款和预收账款。

提问人：hoodrych 时间：2016-12-30 09:27:04
陈版，我没看懂您的意思，例如工程施工余额是 3000 ，工程结算是 5000 ，如果不调整就是应收列报 5000 ，预收列报 2000 ，那么该怎么调整，是应收冲掉 2000 么？

回答人：chenyiwei
如果工程结算 5000 中对应有 2000 尚未收到款项，则为了避免预收应收同时挂账，应首先对冲 2000 的应收和工程结算，再将调整后工程结算和工程施工抵销后按净额（ 0 ）列报。

提问人：zpc515577945 时间：2018-03-12 11:33:42
陈版主，如果已结算尚未完工且未付款未开票，那么先对冲应收账款跟工程结算；但是还有一种情况是：已经结算，尚未完工，且已经付款但是尚未开票这种请款，期末工程结算大于工程施工的部分属于不含税的预收账款，但是对方的预付账款是含税的，这样会导致本公司的预收款与对方的预付款不一致的请款；请版主赐教

回答人：chenyiwei
预收、预付账款都应是不含税的。对方的预付账款中应分出一块“其他流动/非流动资产——待取得抵扣凭证的增值税进项税额”。